【裁判字號】    97,訴,342
【裁判日期】    971128
【裁判案由】    清償債務
【裁判全文】
臺灣基隆地方法院民事判決               97年度訴字第342號
原      告  有限責任基隆市第二信用合作社
法定代理人  丁○○
訴訟代理人  丙○○
被      告  乙○○    原住基隆.
            甲○○○  原住基隆.
                      原居基隆.
上列當事人間請求清償債務事件，本院於97年11月21日言詞辯論
終結，判決如下：
    主  文
被告應連帶給付原告新臺幣伍拾捌萬仟壹佰拾壹元及自民國
九十六年十二月四日起至清償日止按週年利率百分之四點一計算
之利息暨自民國九十六年十二月四日起至清償日止按上開利率二
成計算之違約金。
訴訟費用新臺幣陸仟佰玖拾元由被告連帶負擔。
    事  實
甲、原告方面：
    一、聲明：如主文所示。
    二、陳述略稱：
   （一）被告乙○○邀被告甲○○○為連帶保證人，於民國93
         年2月25日向原告借款新臺幣（下同）0000000元，約
         定：期限10年6個月，以每1個月為1期，共分126期按
         月平均攤還本息；按指標利率1.42％加碼3.38％計為
         年利率4.8％，嗣後均隨原告指標利率調整；後於95年
         4月25日起調降利率為前2年按指標利率加碼2.09％浮
         動計息，第3年起按指標利率加碼3.28％浮動計息，均
         隨指標利率調整而調整；如有遲延履行時，除按上開
         利率計息外，就逾期在6個月以內部分按上開利率之1
         成、就超過6個月部分按上開利率之2成加付違約金。
         而原告於95年5月30日調整指標利率為2.01％，故調整
         後之利率計為4.1％浮動計息。
   （二）詎被告乙○○只繳本息至95年6月止，餘未依約清償。
         經原告聲請強制執行拍賣抵押物，受償0000000元（含
         執行費24893元及算至96年12月3日止之利息、違約金
         ），後又受償19329元，目前尚欠本金583131元及自96
         年12月4日起至清償日止按年息4.1％計算之利息暨自
         96年12月4日起至清償日止按上開利率2成計算之違約
         金。為此原告提起本件訴訟。
    三、證據：提出住宅貸款契約、變更放款借據契約及本院96
        年度執字第2159號強制執行事件分配表影本各1件為證
        。
乙、被告方面：
    被告均未於言詞辯論期日到場，亦未提出書狀作何聲明或陳
    述。
    理  由
甲、程序方面：
    本件被告乙○○、甲○○○均未於言詞辯論期日到場，均無
    民事訴訟法第386條所列各款情形，依原告之聲請，由其1造
    辯論而為判決。
乙、得心證之理由：
    原告主張之事實，已據其提出與所述相符之住宅貸款契約、
    變更放款借據契約及本院96年度執字第2159號強制執行事件
    分配表影本各1件為證。被告則均未提出書狀答辯以供斟酌
    ，應認原告之主張為可採信。從而原告依借貸、保證契約請
    求被告連帶給付如主文所示之本金、利息及違約金，應予准
    許。
丙、訴訟費用之裁判：
    本件訴訟費用6390元（即第一審裁判費），由被告連帶負擔
    。
丁、結論：
    本件原告之訴為有理由，依民事訴訟法第385條第1項前段、
    第87條第1項、第85第2項，判決如主文。
中    華    民    國    97    年    11    月    28    日
                  民事庭法  官  李慧兒
以上正本係照原本作成。
如對本判決上訴，須於判決送達後廿日內向本院提出上訴狀。
中    華    民    國    97    年    11    月    28    日
                        書記官  李繼業


司法院資訊處製作；財團法人民間司法改革基金會備份。
